最高法院刑事判決　　　　　　　　　　110年度台上字第5362號
上　訴　人　吳東原




選任辯護人　屠啟文律師
上列上訴人因違反毒品危害防制條例等罪案件，不服臺灣高等法
院中華民國110年4月21日第二審判決（109年度上訴字第2582 號
，起訴案號：臺灣臺北地方檢察署108年度偵字第18387號，108
年度毒偵字第2843號），提起上訴，本院判決如下：
    主  文
上訴駁回。
    理  由
壹、販賣第二級毒品部分：
一、按刑事訴訟法第377 條規定，上訴於第三審法院，非以判決
    違背法令為理由，不得為之。是提起第三審上訴，應以原判
    決違背法令為理由，係屬法定要件。如果上訴理由書狀並未
    依據卷內訴訟資料，具體指摘原判決不適用何種法則或如何
    適用不當，或所指摘原判決違法情事，顯與法律規定得為第
    三審上訴理由之違法情形，不相適合時，均應認其上訴為違
    背法律上之程式，予以駁回。
二、本件原審審理結果，認定上訴人吳東原有其犯罪事實所載
    之販賣毒品甲基安非他命各犯行明確，因而維持第一審論處
    上訴人犯（修正前）販賣第二級毒品2 罪刑（均量處有期徒
    刑）及諭知追徵之判決，駁回其該部分在第二審之上訴，已
    載敘其調查取捨證據之結果及憑以認定各該犯罪事實之心證
    理由，就上訴人否認犯行之辯詞認非可採，亦依調查所得證
    據予以論述，有卷存資料可資覆按。
三、上訴意旨略以：其曾提呈第一審之自白書述及毒品甲基安非
    他命來源有「綽號阿丁，本名王言皓」及「范植展」，並提
    供詳細地址，原審未函詢該2 人有無因其供出而受刑事訴追
    ，復未依其聲請傳喚「凌侍中」以證明為其毒品甲基安非他
    命來源，即認與所涉販賣毒品事實無關，有調查職責未盡之
    違失。
四、按毒品危害防制條例第17條第1 項所謂「供出毒品來源，因
    而查獲其他正犯或共犯者，減輕或免除其刑」，係指具體提
    供毒品來源之資訊，使調查或偵查犯罪之公務員知悉而對之
    發動調查或偵查，並據以破獲者而言。旨在擴大落實毒品之
    查緝，揪出其他正犯或共犯，俾有效斷絕毒品之供給，以杜
    絕毒品泛濫、擴散。所稱「查獲」，除指查獲該其他正犯或
    共犯外，並兼及被告所指其毒品來源其事，所謂「毒品來源
    」，自指「與本案犯行相關毒品」從何而來之情形，非謂一
    指認毒品來源之人，即得依上開規定予以減輕其刑。原判決
    就上訴人主張本案犯行之毒品來源為綽號「阿宗」之「凌侍
    中」一節，依憑卷附上訴人該部分警詢供述、警製職務報告
    、臺北市政府警察局萬華分局函文暨所附上訴人調查筆錄等
    調查所得，已記明上訴人警詢時僅提出其人之綽號，未提供
    其他具體資訊，至於原審所指「凌侍中」之人，經員警追查
    ，僅其單一指證，復無何監視器影像、通聯紀錄可供調閱追
    查，因認於辯論終結前，無從憑認有因上訴人供述而查獲其
    毒品來源情事，要與上開應獲減輕或免除其刑之規定不侔等
    情之理由綦詳，凡此，概屬原審採證認事職權之適法行使，
    所為論斷說明，與卷內資料委無不合，此部分未依上揭規定
    減輕或免除其刑，於法並無不合。且稽之原審筆錄之記載，
    上訴人及其辯護人對於前揭函文內容、自白書等均表示無意
    見，於辯論終結前，復未主張該部分尚有何待調查之事項（
    見原審卷第191至193頁），又上訴人於原審係主張本件被訴
    販賣毒品甲基安非他命之來源均為羈押監所之「凌侍中」（
    同上卷第91、92頁），而依卷附臺灣高等法院在監在押全國
    紀錄表顯示，「凌侍中」於原審辯論終結前無因另案在監在
    押情形（同上卷第101 頁），原判決因認此部分之事實已明
    ，未再傳喚「凌侍中」或為其他無益之函詢調查，無所指調
    查職責未盡之違法。
五、其餘上訴意旨，無非係對原判決已說明之事項及屬原審採證
    認事職權之適法行使，持憑己見，任意指為違法，與法律規
    定得為第三審上訴理由之違法情形，不相適合，應認其此部
    分之上訴為不合法律上之程式，予以駁回。又本院為法律審
    ，不調查新證據，上訴人於原審判決後始向本院提出與「凌
    侍中」對話之錄音光碟及譯文，據以主張原審證據調查未盡
    等旨，自無從審酌，附此敘明。
貳、轉讓禁藥部分：
一、按第三審上訴書狀，應敘述上訴之理由，其未敘述者，得於
    提起上訴後20日內補提理由書於原審法院，已逾上述期間，
    而於第三審法院未判決前仍未提出上訴理由書狀者，第三審
    法院應以判決駁回之，刑事訴訟法第382 條第1項、第395條
    後段規定甚明。
二、本件上訴人因轉讓禁藥案件，不服原判決論以轉讓禁藥罪刑
    ，於民國110年5月13日提起上訴，除表示對原判決尚難甘服
    外，並未敘述理由，迄今逾期已久，於本院未判決前仍未提
    出，依上開規定，其此部分之上訴自非合法，應予駁回。至
    原判決關於被訴施用第二級毒品部分，因未據上訴，已先行
    確定。
據上論結，應依刑事訴訟法第395條，判決如主文。
中    華    民    國   110    年    10    月    13    日
                  刑事第九庭審判長法  官  段  景  榕  
                                  法  官  鄧  振  球  
                                  法  官  楊  力  進  
                                  法  官  宋  松  璟  
                                  法  官  汪  梅  芬  
本件正本證明與原本無異
                                  書記官
中    華    民    國   110    年    10    月    14    日